---
title: "Proyecto Final - KeepCoding Mujeres en Tech II"
subtitle: ""
author: ""
table-of-contents: true
format: pdf
editor: visual
output: pdf_document
---

## Data Set
```{r, echo=FALSE, include=FALSE}
library(tidyverse)
library(magrittr)
data = read_csv2('air-bnb-listings.csv')
```

## Arquitectura y validación de los datos

a. Muestreo y exploración inicial de los datos
```{r, include=TRUE, echo=FALSE}
paste("El dataset tiene:", dim(data)[1], "filas y " , dim(data)[2], "columnas.")
paste("Las variables que tenemos son: ")
paste(colnames(data))
```
Para mayor facilidad en el manejo de los datos reemplazamos los espacios en los nombres de las columnas por guiones bajos "_" y se cambian los nombres por minúsculas.

```{r}
colnames(data) = colnames(data) %>%  str_replace_all(' ', '_') %>% tolower()
```

Hacemos un análisis inicial de los datos, en este encontramos:

- La variable room_price tiene como valor máximo 9999, este valor se puede considerar como outlier pero usualmente se usa para codificar valores no válidos, por lo que se tendrá en cuenta para eliminar y no ser considerado como valor máximo observado.

- La variable number_of_reviews_per_month es numérica pero se ha cargado como character, tenemos que transformarla a numérica.

- Aunque las columnas room_id y host_id se cargan como variables cuantitativas, por sus características debemos transformarlas en variables de tipo texto.

- La variable minimum_nights tiene un valor máximo de 1125, tendremos que analizarlo para saber si se considera un outlier o si se puede corresponder con un valor anómalo.

- La variable coordinates es una variable que contiene la latitud y longitud en una misma cadena de texto, vamos a separar separar la variable usando la "," como separador y lo vamos a transformar a variable numérica.

- Las variables date_last_review y number_of_reviews_per_month tienen NA's, en el caso de number_of_reviews_per_month al ser cuantitativa se puede considerar imputar con un 0, ya que la interpretación de la variable no se vería afectada.

```{r}
summary(data)
```

Aplicamos los cambios que hemos observado en el análisis inicial antes de realizar el análisis de las variables cuantitativas.
```{r}
data[,c("room_id", "host_id")] %<>%  toString()
data$number_of_reviews_per_month %<>%  as.numeric()
data$lat <- data$coordinates %>% str_split_i(', ', 1) %>% as.numeric()
data$long <- data$coordinates %>% str_split_i(', ', 2) %>%  as.numeric()
```


b. Definir e implementar el Datawarehouse
```{r}
```
c. (Opcional) Ingesta de datos (ETL) y validación de que se ha cargado
correctamente

## Análisis Exploratorio
Hacer un estudio estadístico con R o Python, según preferencia personal, y averiguar
cuales son las métricas adecuadas para el dataset. No olvidemos:
a. Revisión de la calidad de los datos
b. Detección outliers (rango de variables), imputación valores nulos.
c. Boxplots, histogramas, etc.
d. Normalización de los valores de las tablas (quitar tildes, “dobles espacios”, etc.)
```{r}

```

## Visualización de las métricas
A partir de los datos de Airbnb, obtén los KPIs que puedan ser de relevancia y contesta
a través de un dashboard a una pregunta relevante que hagas sobre los datos.
a. a. Se valorará el diseño final del dashboard.
b. b. El uso de buenas prácticas.
c. c. El cálculo de KPIs adecuados y el uso de campos calculados avanzados.
d. d. El uso de vistas interactivas.
Nota: En este ejercicio no habrá un dashboard modelo sino que se basará en valorar
vuestras capacidades con el uso de la herramienta de Tableau y que podáis demostrar
todo lo aprendido durante este bloque

```{r}

```

## Pre-procesamiento y Modelado
La tarea asignada es hacer un algoritmo de regresión lineal que prediga el precio de un
inmueble en función de las características que elijáis
```{r}

```

## Informe
En esta etapa se debe de simular la presentación de resultados en un entorno real de
empresa.
● Suposiciones iniciales
○ Cuales han demostrado ser válidas y cuáles no. ¿Por qué?
● Métricas seleccionadas: ¿han sido las correctas o no? ¿por qué?
KeepCoding© All rights reserved